臺灣高等法院高雄分院刑事判決　　　94年度上更(二)字第66號
上　訴　人　臺灣屏東地方法院檢察署檢察官
上　訴　人
即　被　告　庚○○
指定辯護人　本院公設辯護人　丁○○
上　訴　人
即　被　告　乙○○
選任辯護人　柳聰賢　　律師
　　　　　　許瑜容　　律師
右上訴人因被告等強盜案件，不服臺灣屏東地方法院92年度訴字
第240 號中華民國92年7 月23日第一審判決（起訴案號：臺灣屏
東地方法院檢察署91年度偵字第2992號），提起上訴，判決後經
最高法院第2 次發回更審，本院判決如左：
    主  文
原判決關於庚○○、乙○○部分均撤銷。
庚○○、乙○○共同意圖為自己不法之所有，結夥三人以上，攜
帶兇器，以強暴致使不能抗拒，而取他人之物，均累犯，各處有
期徒刑柒年陸月。
扣案玩具手槍壹支沒收。
    事  實
一、庚○○曾於民國（以下同）86年間先後均因違反槍砲彈藥刀
    械管制條例案件，分別經臺灣台中地方法院及臺灣高雄地方
    法院各判處有期徒刑1 年及1 年6 月確定，已先後於87年8
    月16日（縮短刑期）及89年2 月3 日執行完畢。乙○○曾於
    90年間因違反毒品危害防制條例案件，經臺灣彰化地方法院
    判處有期徒刑3 月確定，於90年9 月24日易科罰金執行完畢
    。詎庚○○、乙○○2 人均不知悔改，於91年5 月13日下午
    10時許，乙○○駕駛9M-9141 號自小客車搭載庚○○、己○○（已經本院前審依強盜罪判刑確定）、甲○○（已經原審
    判決無罪確定），至屏東縣潮州鎮○○路177 號林政富經營
    之檳榔店，庚○○下車找林政富未遇，乃駕車離去，適遇丙○○駕駛VN-1365 號小貨車欲至林政富處行口收取托運之檳
    榔，兩車相會，庚○○見狀竟臨時起意，提議強取丙○○載
    運之檳榔，乙○○、己○○當場默示同意，3 人即共同基於
    意圖為自己不法所有之強盜犯意聯絡，乙○○即調轉行車方
    向，尾隨丙○○之小貨車，於該小貨車至林政富之檳榔攤收
    取檳榔後離去，乙○○一路尾隨丙○○駕駛之小貨車，伺機
    行動。嗣丙○○駕車至屏東縣潮州鎮○○路80號卓昭篇住處
    前停車，未將小貨車鑰匙取下，即逕自下車收取托運之檳榔
    ，乙○○見狀亦於距離約30公尺外之交岔路口處停車，讓庚○○、己○○2 人下車趨前行搶，乙○○再載送無犯意聯絡
    之甲○○離去。庚○○、己○○2 人下車後，庚○○隨即戴
    上帽子及口罩，並攜帶己○○所有金屬材質可做為兇器之玩
    具手槍（缺槍管）1 支，己○○則戴口罩及手套，快步往該
    小貨車停車處走去，見丙○○手抱檳榔走近貨車之際，庚○○迅即由小貨車旁竄出，持該金屬材質、質地堅硬可做為兇
    器、與真槍相似之玩具手槍指向丙○○胸、腹部，距離約30
    公分，並口出「幹」（台語）叫罵聲，丙○○見狀，心生畏
    懼而不能抵抗，己○○則藉機進入小貨車駕駛座，庚○○順
    勢將玩具槍交由己○○仍持以指向丙○○，自己則快步進入
    小貨車副駕駛座，由己○○駕駛該小貨車駛離現場，而以此
    強暴手段至使不能抗拒之方式，強取丙○○駕駛之小貨車及
    車上檳榔約30餘件。其後庚○○、己○○將檳榔載往屏東縣
    潮州鎮○○路431 之1 號藏放，再將丙○○之小貨車駛至屏
    東縣新埤鄉打鐵村天后宮旁空地棄置。嗣於91年5 月28日下
    午4 時30分許，庚○○、己○○、乙○○分別在屏東六愛醫
    院702 、703 號病房及醫院門口前為警循線查獲，隨後再至
    屏東縣潮州鎮光輪3 巷26號2 樓庚○○房間內，扣得己○○
    所有供犯罪所用之上開金屬材質可做為兇器之玩具手槍（缺
    槍管）1支。
二、案經屏東縣警察局潮州分局移送臺灣屏東地方法院檢察署檢
    察官偵查起訴。
    理  由
一、訊之被告庚○○固坦承有於前揭時地見被害人丙○○下車收
    取檳榔，即將載運檳榔之小貨車駛離現場，並將車上檳榔載
    往屏東縣潮州鎮○○路431 之1 號藏放，事後由庚○○將該
    小貨車棄置於屏東縣新埤鄉打鐵村天后宮旁空地等事實，惟
    否認有何持玩具手槍強盜之犯行，辯稱：是趁丙○○下車收
    取檳榔，不及注意之際，將小貨車開走，並沒有持玩具手槍
    ，也沒有與被害人發生衝突云云；被告乙○○亦矢口否認強
    盜，辯稱：我僅是開車載庚○○去找朋友，朋友沒找到，在
    回潮州路上，庚○○叫我停車說要下車找人，我停車讓己○○、庚○○下車後，就載甲○○回潮州，事先並不知道庚○○、己○○要去搶小貨車云云。惟查：
（一）被害人丙○○駕駛載運檳榔之小貨車至屏東縣潮州鎮○○
      路80號卓昭篇住處前停車，未將車鑰匙取下，即逕自下車
      收取托運之檳榔，待丙○○手抱檳榔走近小貨車之際，突
      見戴帽子及口罩之被告庚○○自小貨車旁竄出，手持玩具
      手槍指向丙○○胸、腹部，距離約30公分，並口出「幹」
      （台語）叫罵聲，丙○○見狀，心生畏懼而不能抵抗，另
      戴口罩及手套之被告己○○則藉機進入小貨車駕駛座，庚○○順勢將玩具槍交由己○○仍持以指向丙○○，自己則
      快步進入小貨車副駕駛座，由己○○駕駛該小貨車駛離現
      場等事實，已經被害人丙○○於偵查及原審指述明確（見
      偵查卷第74、75、245 頁；原審卷第99頁），觀諸丙○○
      前後所述，僅於細節部分（如辯護人所稱持槍之人有無拿
      槍進逼？有無將槍交給另一人？是倒車或直接開車？）表
      述之詞語雖略有不同，或陳述內容詳盡有別，但就主要過
      程即如何遭被告庚○○、己○○持槍逼嚇至不能抗拒，任
      由被告庚○○及已判刑確定之己○○2 人將小貨車駛離現
      場等過程，前後供述則始終如一，本院本審審理時被害人
      丙○○仍陳稱：有持槍押我，我不能抗拒，當時很害怕等
      語（見94年5 月10日本院審判筆錄），被告庚○○於警詢
      時亦坦承：「於91年5 月13日... 我及己○○、綽號『聰
      仔』（即乙○○）、『豬仔』（即甲○○）4 人駕駛BMW
      9M-9141 號綠色小客車．．．．於途中看見1 部載運檳榔
      之小貨車與我們會車，我在車內問大家意見，是否要搶該
      貨車及檳榔，己○○等也不回應，直接將車掉頭折返尾隨
      該小貨車... 我們將車停在土地公廟前榕樹下，我及己○○2 人就下車，我持1 支玩具手槍，指著押貨車司機胸前
      控制後，己○○駕駛該貨車，我也上了貨車後，再倒車將
      車開走了」「警方前往我住處查獲的玩具手槍1 支，就是
      我持槍強盜用的手槍」等語（警卷第4 頁），共犯己○○
      就其與被告庚○○確有於前揭時地將被害人載運檳榔之小
      貨車駛離現場乙情，亦不否認 (見本院更一審93年7 月26
      日準備程序筆錄)， 此外復有扣案之該玩具手槍1 支可為
      佐證，而被告庚○○於警詢時亦陳稱：「今警方前往我住
      處查獲的玩具手槍1 支，就是我持槍強盜用的手槍」等語
      （警卷第4 頁），而此警詢經過亦經證人即製作警詢筆錄
      之警員岳邦傑於原審證稱：「他有告訴我（作案持了1 把
      槍），我當時有拿槍枝出來給他看」、「就是這把玩具槍
      」等語（原審卷第130 頁），並經原審當庭就扣案玩具手
      槍拍照附卷存查（原審卷第138 頁），足徵被害人丙○○
      前揭指述非虛，被告庚○○與已判刑確定之己○○等人有
      持槍強盜被害人載運檳榔之小貨車之事實，已堪認定，被
      告庚○○嗣後否認強盜犯行，辯稱是竊盜行為云云，要屬
      事後翻異卸責之詞，不足採信。至辯護人辯護稱依證人戊○○於原審證稱被害人丙○○當時係叫喊「賊仔」一詞（
      原審卷第189 頁），故被告庚○○、己○○應係竊盜等語
      ，但衡諸一般社會大眾，於遭財產侵害而情急呼救之際，
      顯難苛求被害人先判斷犯罪行為人究係竊盜或搶奪或強盜
      ，而後使用正確用語，故不得遽以被害人丙○○於情急之
      下叫喊「賊仔」一詞，即認被告庚○○、己○○僅有竊盜
      犯行，辯護人此部分主張顯不可採。
（二）被告庚○○於偵查、原審及本院前審中均否認行搶時持有
      玩具手槍一節，惟己○○於警詢時已陳稱：庚○○有攜帶
      玩具手槍等語（警卷第8 、9 頁），又當時確實由被告庚○○持玩具手槍指向被害人丙○○一節，並迭據被害人丙○○指證歷歷，且被告庚○○與已判刑確定之己○○於警
      詢時亦均坦承確有攜帶玩具手槍下車乙事明確。另被害人
      指述己○○於庚○○以玩具手槍指向他之際，趁機進入小
      貨車駕駛座，庚○○再將玩具手槍交給己○○，並坐上副
      駕駛座，己○○即將小貨車駛離現場等情，非但有被告庚○○警詢時之自白可資左憑，且被害人於偵查中已就被告
      2 人身材有具體之描述，證稱：「持槍的那人比較壯，他
      是從我側面過來，嘴巴說了一聲『幹』，然後就拿槍抵著
      我的肚子約距離30公分的地方，所以我看得很清楚那是槍
      沒錯，另外開車的那人比較瘦，他都沒說話」等語（偵查
      卷第245 頁），參酌被告庚○○體格較壯碩，已判刑確定
      之己○○身材較瘦等情，有卷附被告庚○○、己○○2 人
      照片（警卷23頁），益徵被害人丙○○之指述與事實相符
      ，應可採信，足見被告等人確有持該玩具手槍行搶，被告
      庚○○否認行搶時持有玩具手槍，係避重就輕之詞，不足
      採信。
（三）被告庚○○於警詢中供承：「我在車內問大家意見，是否
      要搶該貨車及檳榔，己○○等也不回應，『直接』將車掉
      頭折返，尾隨該車」等語，其於偵訊時供承：「我在車上
      提議要不要搶，他們3 人都沒有說話，『乙○○就把車掉
      頭』，開了約1 公里，看到貨車，『乙○○就讓我、己○○下車』」等語，核與已判刑確定之己○○於偵訊時所稱
      ：「庚○○在車上提議搶這批檳榔，車子就調頭回去」之
      語（偵查卷第19頁）、「是庚○○提議的，當時我有說好
      ，之後就只有我和庚○○下車」等語（原審卷第91頁）」
      ，相互吻合，應可採信。而被告乙○○於警偵訊及原審亦
      不諱言伊當時駕駛前述自小客車停放路邊，內載庚○○、
      己○○、甲○○3 人，見被害人駕駛之小貨車經過，即調
      頭迴轉跟蹤該小貨車，嗣見小貨車停放於案發地點，庚○○示意乙○○於距離30公尺外之三岔路口處停車，被告庚○○、己○○先後下車等情，甚且於警詢時陳稱：「...
      庚○○和己○○很快下車出去強盜檳榔車... 」之語（警
      卷第13頁），故被告乙○○對於駕車尾隨丙○○車輛之是
      要搶該小貨車之目的，已知之甚詳。是被告庚○○於車內
      臨時提議強盜之際，被告乙○○雖未立即明言表示予以同
      意，惟觀其「隨即調轉車輛方向，由後尾隨丙○○車輛至
      卓昭篇住處附近，將庚○○、己○○放下，著手遂行其等
      犯行」等舉止，已足以認定被告乙○○已藉此默示同意並
      參與本案犯行。否則，車輛既為其所操控，其大可拒絕駕
      駛，或將車輛駛向他處，應不致迅速將車迴轉一路尾隨丙○○。綜上論述，被告乙○○事前知悉被告庚○○臨時起
      意強盜被害人載運檳榔之小貨車，且接受庚○○之示意，
      趨車尾隨被害人，促成庚○○、己○○2 人強盜犯行之遂
      行，足見被告乙○○有犯意聯絡及行為分擔甚明。是其辯
      稱並不知情被告庚○○、己○○2 人下車是要去搶小貨車
      云云，顯係推諉之詞，不足採信。共同被告庚○○、己○○及原審同案被告甲○○於本院本審審理中所為關於在車
      內並沒人提議行搶等供述，顯屬事後彼此迴護之詞，實不
      足以作為有利被告乙○○之證據，庚○○、己○○2 人於
      警訊及偵查中之陳述有特別可信情事，依刑事訴訟法第
      159 條之2 、第159 條之1 第2 項規定自得採為証据。
（四）被告乙○○駕駛前述自小客車內載庚○○、己○○、甲○○3 人一路尾隨被害人丙○○駕駛之小貨車，見小貨車於
      案發現場停車，乙○○亦於距離約30公尺處之三岔路口停
      車，讓被告庚○○及己○○下車後，即開車內載甲○○駛
      離現場等情，已經被告乙○○於警偵訊及原審陳述明確（
      警卷第13、14頁；偵查卷第80、215 、216 頁；原審卷第
      92頁），並經被告庚○○於原審、原審同案被告甲○○於
      警詢及偵查中供述在卷（警卷第17頁、偵查卷第81頁；原
      審卷第229 頁），證諸證人戊○○於警詢時供述：「91年
      5 月13日晚上10時許，我在家裡看電視，聽到汽車聲音，
      就走出門口，看到1 部深色轎車停在我家對面路旁，我就
      從家裡拿垃圾到外面丟，看見檳榔車正在倒車，然後往新
      庄方向駛去，我回到家門口時，看見該部停在『我家對面
      路旁的深色汽車』很快速的開往村內駛去，之後又折返回
      來，經過我家門口，『往潮州鎮方向駛去... ，沒多久就
      聽說檳榔車被人搶了』」（警卷第45頁）；於原審證述：
      「我是看到該部車子停在十字路口旁邊停一下就走了」、
      「我是在該自小客車走了後，約4 、5 分鐘後才聽到，之
      後我才看到該小貨車走掉，我是聽到有人喊「賊仔」同時
      ，該小貨車才走掉」、「兩車停車處距離約30、40公尺」
      等語（原審卷第189 、190 頁），經相互比對，其中關於
      證人是先看見該車輛往潮州鎮方向駛去後，始聽聞有人喊
      「賊仔」等情之陳述，前後相符。足徵被告乙○○辯稱伊
      停車讓庚○○、己○○下車後，即開車駛離現場乙情，並
      非子虛。由此足徵被告乙○○於被告庚○○、己○○著手
      實施強盜犯行之時，已駕駛車輛離開現場，但乙○○駕車
      尾隨被害人丙○○之小貨車，並在離小貨車停車處30公尺
      附近停車讓庚○○、己○○下車強盜，其有犯意聯絡及行
      為分擔（一路尾隨被害人丙○○之小貨車，並在離小貨車
      停車處30公尺附近停車讓庚○○等人下車行搶），乙○○
      仍屬共同正犯。
（五）被害人丙○○於3 次警詢中曾先後供述：「當時沒有人在
      場，在路口有1 部小客車，大概是黑灰色的，其他特徵我
      不清楚」（警卷第33頁）、「我有看見1 部驕車停放在卓
      昭篇住處右前方，榕樹下，車頭朝新庄方向」（警卷第36
      頁）、「我當時有發現1 部自小客車深色，是停在卓昭篇
      住處右前方50公尺榕樹下，該車當時有在移動」（警卷第
      39頁）各語，惟綜觀筆錄內容，被害人亦僅單純描述上述
      情節，就該部車輛與發生強盜案間在空間與時間上之關連
      性則並未見具體陳述。及至偵查中被害人卻能具體描述小
      貨車被搶後要開走時，該部自小客車亦同時緩緩移動之語
      （偵查卷第75、244 頁），被害人陳述前後不一，應是緊
      張及日久記憶模糊所致。佐以證人戊○○於原審證述：「
      當時車很多」之語（原審卷第190 、191 頁），及被害人
      丙○○當時甫受被告庚○○、己○○持槍強盜，身心驚恐
      未定，有無餘力詳加觀察四周，誠非無疑，是被害人當時
      所見車輛是否即是被告乙○○所駕駛之車輛亦不能証明。
      另證人戊○○於原審同次庭審時又證述：「沒有看到搶案
      發生，但是我有聽到有人喊『賊仔』，我就看到現場2 部
      車子同時開走」之語，證人所述「現場2 部車子」之情，
      顯與實情不符。佐以證人於接續之詰問中證稱：「我是看
      到該部車子停在十字路口旁邊停一下就走了」、「我是在
      該自小客車走了後，約4 、5 分鐘後才聽到，之後我才看
      到該小貨車走掉，我是聽到有人喊「賊仔」同時，該小貨
      車才走掉」等語，應已釐清證人先前答問之疑團。又證人
      戊○○於警詢中雖曾供述：「... 我就從家裡拿垃圾到外
      面丟，『看見檳榔車正在倒車』，然後往新庄方向駛去，
      我回到家門口時，看見該部停在我家對面路旁的深色汽車
      ．．．往潮州鎮方向駛去... 」之語，經核與其於原審接
      受詰問時所證述：「沒有看到搶案發生」、「... 我是聽
      到有人喊「賊仔」同時，該小貨車才走掉」等語相互矛盾
      。綜前說明，此部分供述之證據均不足作為被告不利之證
      據，附此敘明。
（六）辯護人雖又辯護稱被告庚○○於警詢時，因疾病、毒癮發
      作及遭疲勞訊問、刑求，亦未全程錄音；被告乙○○之警
      詢錄音內容是筆錄做完才複誦的，也未全程錄音，故被告
      之警詢筆錄無證據能力等語。然被告庚○○於偵查中已供
      稱警詢時未遭刑求，且看過警詢筆錄之記載後始簽名等語
      （偵查卷第18頁、第19頁），而經檢察官當庭勘驗被告庚○○、己○○之身體，復無任何傷痕，亦有偵查筆錄可憑
      （偵查卷第19、20頁），再經本院前審勘驗被告庚○○、
      己○○之警詢錄音帶結果，被告庚○○、己○○對警詢應
      答清楚，並無答非所問等意識不清之現象，亦無遭強暴、
      脅迫之情形，被告庚○○、己○○警詢筆錄之記載與被告
      庚○○、己○○供述相符（本院前審卷第239、252 、253
      頁），證人即警員岳邦傑於原審亦結證稱被告庚○○於警
      詢時精神狀況良好等語甚詳（原審卷第131 頁），參以被
      告庚○○、己○○就如何尾隨被害人丙○○及將小貨車駛
      離等客觀情節之供述，亦與偵查及法院審理中之供述一致
      ，足認被告庚○○、己○○於警詢應無因疾病、毒癮發作
      、疲勞訊問，致意識不清，亦無遭警刑求之情事。至被告
      庚○○於警詢筆錄記載過程雖未全程錄音，已經本院前審
      勘驗明白（本院前審卷第253 頁），但依上所述，被告庚○○於警詢時既無因疾病、毒癮發作、疲勞訊問，致意識
      不清，亦無遭警刑求之情事，筆錄記載與被告庚○○之供
      述亦相符，且被告庚○○於警詢就其等如何尾隨被害人丙○○及將小貨車駛離等客觀情節之供述，與偵查及法院審
      理中之供述大致一致，僅其後辯稱係竊盜等語，並於觀看
      警詢筆錄後親自簽名，是被告庚○○於警詢過程，並無因
      未依法全程錄音致自由意識遭壓抑，亦無警詢筆錄記載與
      供述不符之情形，揆諸立法意旨，被告庚○○、己○○之
      警詢供述自得採為證據。至被告乙○○之警詢錄音帶經本
      院前審勘驗結果，警詢筆錄第2 頁正面第1 行開始，直到
      反面第1 行為止，是以國語逐字朗讀，之後一問一答，此
      有勘驗筆錄在卷可考（本院前審卷第240 頁），辯護人依
      此推論此段警詢筆錄事先製作完成，再由被告依筆錄內容
      逐字朗讀以供錄音，固非無據。然被告乙○○警詢供述，
      經核與其偵查、審理中所為供述意旨相符，且此段警詢供
      述亦與原審同案被告甲○○警詢供述內容一致，是可認此
      段警詢筆錄之記載，應係依被告乙○○之真意為之，亦自
      具有證據能力。另辯護人辯護稱警員對被告庚○○住處之
      搜索顯非合法而不得採為證據等語，但證人即警員黃耀昌
      於本院前審已證稱係得被告庚○○同意而搜索住處，當時
      被告庚○○之父、母及弟弟亦在場等語（本院前審卷第
      317 至320 頁），且扣押筆錄上已經被告庚○○、其弟蘇
      啟斌簽名，有扣押筆錄附卷可稽（警卷第53頁），辯護人
      辯護稱搜索不合法，即屬無據。
（七）又該扣案玩具手槍雖不能射擊無殺傷力，但屬金屬材質，
      質地堅硬，持之行兇客觀上仍足以傷人，自仍屬兇器，此
      有該玩具手槍扣案可資証明。
    綜上所述，因被告庚○○已在警訊中坦承持槍強盜，又庚○○提議搶被害人之檳榔車，被告乙○○即駕車回頭尾隨被害
    人丙○○之小貨車，並在離小貨車停車處30公尺附近停車讓
    庚○○、己○○2 人下車強盜行搶，乙○○已有犯意聯絡及
    行為分擔，已構成共犯，事證明確，被告庚○○嗣後翻異，
    被告乙○○否認參與，均係卸責之詞，均不足採信，其等犯
    行均已堪認定。
二、核被告庚○○、乙○○所為，均係犯刑法第330 條第1 項之
    結夥3 人以上攜帶兇器加重強盜罪。被告庚○○、乙○○與
    已判刑確定之己○○間就前述加重強盜犯行，有犯意聯絡，
    行為分擔，均為共同正犯。被告庚○○曾於86年間先後均因
    違反槍砲彈藥刀械管制條例案件，分別經臺灣台中地方法院
    及臺灣高雄地方法院各判處有期徒刑1 年及1 年6 月確定，
    已先後於87年8 月16日（縮短刑期）及89年2 月3 日執行完
    畢；被告乙○○曾於90年間因違反毒品危害防制條例案件，
    經臺灣彰化地方法院判處有期徒刑3 月確定，已於90年9 月
    24日易科罰金執行完畢等情，有臺灣高等法院被告全國前案
    紀錄表3 份在卷可查，其等受有期徒刑執行完畢後，5 年之
    內再犯有期徒刑以上刑之本罪，為累犯，均應依刑法第47條
    規定加重其刑。
三、原審予以論科，固非無見，惟查被告庚○○、乙○○所為係
    犯刑法第330 條第1 項結夥3 人攜帶兇器加重強盜罪，且被
    告乙○○參與駕車尾隨被害人及伺機接應之行為，並非單純
    同謀共同正犯，已如前述，原判決認被告庚○○、乙○○係
    犯刑法第328 條第1 項普通強盜罪，尚有未洽，又被告等係
    於途中會車時見被害人丙○○之小貨車載檳榔才決意行搶，
    此經被告庚○○於警訊時陳明，原判決認是在林政富門口等
    候時見被害人之小貨車才決意行搶，其事實認定亦有違誤，
    檢察官上訴意旨指摘原判決此部分不當，為有理由，被告庚○○、乙○○上訴否認犯強盜罪，雖均無理由，但原判決此
    部分既有上述可議，自應由本院撤銷改判。審酌被告庚○○
    、乙○○均有事實欄所載前科，素行不良，仍不知警惕，再
    犯結夥3 人攜帶兇器強盜罪，嚴重危害社會治安，其等強盜
    被害人小貨車上檳榔卅餘件，達800 餘台斤，市價達100 餘
    萬元等一切情狀，爰分別量處有期徒刑7 年6 月。扣案之玩
    具手槍（缺槍管）1 支，係供被告庚○○、己○○、乙○○
    犯罪所用之物，且為被告己○○所有，前已據被告己○○陳
    明在卷，應依刑法第38條第1 項第2 款宣告沒收。
據上論結，應依刑事訴訟法第369 條第1 項前段、第364 條、第
299 條第1 項前段，刑法第28條、第330 條第1 項、第47條、第
38條第1 項第2 款，判決如主文。
本案經檢察官陳新慶到庭執行職務。
中　　華　　民　　國　　94　　年　　5 　　月　　24　　日
                  刑事第六庭    審判長法  官  王憲義
                                      法  官  范惠瑩
                                      法  官  張盛喜
以上正本證明與原本無異。
如不服本判決應於收受本判決後10日內向本院提出上訴書狀，其
未敘述上訴理由者，並得於提起上訴後10日內向本院補提理由書
狀（均須按他造當事人之人數附繕本）「切勿逕送上級法院」。
中　　華　　民　　國　　94　　年　　5 　　月　　25　　日
　　　　　　　　　　　　　　　　　　　書記官  楊茱宜
附錄本判決論罪科刑法條
刑法第330條第1項：
犯強盜罪而有第321 條第1 項各款情形之一者，處7 年以上有期
徒刑。
